臺灣士林地方法院民事判決　　　　　　　 93年度訴字第376號
原　　　告　台灣銀行股份有限公司
法定代理人　甲○○
訴訟代理人　乙○○
　　　　　　謝心味　　律師
被　　　告　丙○○
　　　　　　　　　　　之1
訴訟代理人　陳政　　律師
被　　　告　丁○○
　　　　　　　　　　　U.S..
　　　　　　戊○○○
　　　　　　　　　　　NC 2.
　　　　　　　　　　　）
　　　　　　己○○
　　　　　　　　　　　4912.
上列當事人間遷讓房屋等事件，本院於民國94年11月29日言詞辯
論終結，判決如下：
    主  文
被告丙○○、丁○○、戊○○○應將門牌號碼台北市○○區○○
路二段一六四號三樓之一、之二房屋遷讓返還於原告。
被告丙○○、丁○○、戊○○○應連帶給付原告新台幣貳佰零陸
萬肆仟肆佰柒拾肆元，及自民國九十四年二月九日起至清償日止
，按年息百分之五計算之利息。
被告丙○○、丁○○、戊○○○應自民國九十四年十一月一日起
至返還第一項房屋之日止，按月連帶給付原告新台幣貳萬肆仟柒
佰肆拾元。
原告其餘之訴駁回。
訴訟費用由被告丙○○、丁○○、戊○○○連帶負擔十分之九，
餘由原告負擔。
本判決第一項於原告以新台幣貳拾柒萬捌仟元供擔保後，得假執
行。但被告丙○○如以新台幣捌拾參萬參仟陸佰拾貳元為原告預
供擔保，得免為假執行。
本判決第二項於原告以新台幣陸拾捌萬捌仟壹佰伍拾捌元供擔保
後，得假執行。但被告丙○○如以新台幣貳佰零陸萬肆仟肆佰柒
拾肆元為原告預供擔保，得免為假執行。
本判決第三項於每屆滿一月，原告以新台幣玖仟元供擔保後，就
該月得請求之金額得假執行。但被告丙○○如為原告預供擔保新
台幣貳萬肆仟柒佰肆拾元，就該月得免為假執行。
原告其餘假執行之聲請駁回。
    事實及理由
一、被告丁○○、戊○○○、己○○未於言詞辯論期日到場，核
    無民事訴訟法第386 條各款所列情形，爰依原告之聲請，由
    其一造辯論而為判決。
二、按訴狀送達後，原告不得將原訴變更或追加他訴。但擴張或
    減縮應受判決事項之聲明者，不在此限，民事訴訟法第255
    條第1 項第3 款規定甚明。原告於訴狀送達後，減縮請求之
    利息，應予准許。
三、原告主張：被告戊○○○之夫、被告丙○○、丁○○之父馬
    飛揚原係原告員工，因職務之故獲配宿舍。馬飛揚於民國54
    年8 月1 日依「台灣省政府所屬各金融機構人員退休辦法」
    辦理退休，非屬依公務人員退休法辦理退休之公務人員，本
    不得續住原配住宿舍。惟原告為照顧退休員工，於81年5 月
    16日馬飛揚去世後，仍調配原告所有門牌號碼台北市○○路
    ○ 段164 號3 樓之1 、2 房屋（下稱系爭3 樓之1 、3 樓之
    2 號房屋）供遺眷被告戊○○○住用。惟被告戊○○○於84
    年9 月24日出境後即未曾返台，未實際居住系爭房屋，依民
    法第470 條第1 項但書之規定，應認使用借貸之目的已完成
    ，使用借貸關係歸於消滅。縱認原告與被告戊○○○之使用
    借貸關係於斯時並未消滅，原告亦已於90年8 月14日函催被
    告戊○○○返還系爭房屋。系爭房屋現有被告丙○○、丁○○、戊○○○、己○○等設籍其內，共同使用系爭房屋。原
    告自得本於使用借貸、侵權行為及物上請求權之法律關係，
    訴請被告等遷讓返還系爭房屋。又被告等無權占用系爭房屋
    ，致原告受有相當租金之損害，原告自得本於民法第185 條
    、第184 條第1 項、第179 條規定，請求被告連帶給付損害
    金及不當利得。又(一)系爭房屋所在大樓（下稱系爭大樓）使
    用之基地面積，依台北市政府工務局核發之64使字第0096
    號使用執照為1,377.58平方公尺。系爭3 樓之1 號、3 樓之
    2 號房屋主建物加附屬建物面積為84.63 平方公尺（79.93+
    4.7=84.63）、75.59平方公尺（70.39+5.2=75.59）， 系爭
    大樓總樓地板面積為4,304.04平方公尺，故系爭3 樓之1 、
    3 樓之2 號房屋應分攤使用基地之面積為27.0872 平方公尺
    （84.63x1,377.58/4,304.04=27.0872 ，小數點第4 位以下
    4 捨5 入）、24.1938 平方公尺（75.59x1,377.58/4,304.0
    4=24.1938 ，小數點第4 位以下4 捨5 入）。(二)系爭大樓坐
    落之基地台北市○○區○○段2 小段4 地號土地（下稱系爭
    4 地號土地）於87年7 月21日分割出同小段4 之1 地號土地
    （下稱系爭4 之1 地號土地），而系爭4 地號、4 之1 地號
    土地面積分別為3,392 平方公尺、354 平方公尺，總面積為
    3,746 平方公尺（3,392+354=3,746）。 故系爭3 樓之1 號
    房屋應分攤使用系爭4 地號、4 之1 地號基地之面積分別為
    24.5274 平方公尺（27.0872x3,392/3,746=24.5274 ，小數
    點第4 位以下4 捨5 入）、2.5598平方公尺（27.0872x354/
    3,746=2.5598，小數點第4 位以下4 捨5 入），系爭3 樓之
    2 號房屋應分攤使用系爭4 地號、4 之1 地號基地之面積分
    別為21.9075 平方公尺（24.1938x3,392/3,746=21.9075 ，
    小數點第4 位以下4 捨5 入）、2.2863平方公尺（24.1938x
    354/3,746=2.2863）。(三)系爭4 地號土地自88年3 月8 日
    至89年6 月30日自89年7 月1 日至92年12月31日自93年
    1 月1 日至94年10月31日之申報地價為每平公尺71,721元
    60,668元58,992元。又系爭4 之1 地號土地自88年3
    月8 日至89年6 月30日自89年7 月1 日至92年12月31日
    自93年1 月1 日至94年10月31日之申報地價為每平公尺32
    ,565 元 32,058元28,479元。(四)系爭大樓3 樓之課稅樓
    地板面積為444.5 平方公尺，課稅現值為2,312,700 元，系
    爭3 樓之1 、3 樓之2 號之建物面積為84.63 平方公尺、75
    .59 平方公尺，換算課稅現值各為440,323.5118元（2,312,
    700x84.63/444.5=440,323.5118，小數點第4 位以下4 捨5
    入）、393,289.0731元（2,312,700x75.59/444.5=393,289.
    0731) 。(五)系爭房屋附近有捷運淡水線民權西路站、成淵國
    中、高中、雙連國小，交通便利，斟酌被告利用系爭房屋之
    經濟價值及所受利益，爰請求被告給付按土地申報地價及房
    屋課稅現值年息10% 計算之相當租金之損害金及不當利得。
    (六)系爭3 樓之1 號房屋：(1)自88年3 月8 日至89年6 月30日
    ：每月相當租金之損害金及不當利得為19,023元：71,721
    x24.5274=1,759,129.6554 ；32,565x2.5598= 83,359.887
    ；1,759,129.6554+83,359.887+440,323.5118=2,282,813.0
    542 ；2,282,813.0542x10%x1/12 =19,023 （元以下4 捨5
    入）。15又24/31 個月之相當租金之損害金及不當利得為
    300,072 元：19,023x （15 +24/31）=300,072 （元以下4
    捨5 入）(2)自89年7 月1 日至92年12月31日：每月相當租
    金之損害金及不當利得為16,753元：60,668x24.5274=1,488
    ,028.3032 ；32,058x2.5598=82,062.0684 ；1,488,028.30
    32+82,062.0684+440,323.5118=2,010,413.8834；2,010,41
    3.8834x10%x1/12=16,753（元以下4 捨5 入）。42個月之
    相當租金之損害金及不當利得為703,626 元：16,753x42=70
    3,626 （元以下4 捨5 入）(3)自93年1 月1 日至94年10月31
    日：每月相當租金之損害金及不當利得為16,335元：58,9
    92x24.5274=1,446,920.3808 ；28,479x2.5598=72,900.544
    2 ；1,446,920.3808+72,900.5442+440,323.5118=1,960,14
    4.4368；1,960,144.4368x10% x1/12=16,335 （元以下4 捨
    5 入）。22個月之相當租金之損害金及不當利得為359,37
    0 元：16,335x22=359,370 (七)系爭3 樓之2 號房屋：(1)自88
    年3 月8 日至89年6 月30日：每月相當租金之損害金及不
    當利得為16,991元：71,721x21.9075=1,571,227.8075 ；32
    ,565x2.2863=74,453.3595 ；1,571,227.8075+74,453.3595
    +393,289.0731=2,038,970.2401；2,038,970.2401x10%x1/1
    2=16,991（元以下4 捨5 入）。15又24/3 1個月之相當租
    金之損害金及不當利得為268,019 元：16,991x （15＋24/3
    1）=268,019 (2)自89年7 月1 日至92年12月31日：每月相
    當租金之損害金及不當利得為14,694元：60,668x21.9075=1
    ,329,084.21 ；32,058×2.2863=73,294.2054；1,329,084.
    21+73,294.2054+393,289.0731=1,795,667.4885；1795,667
    .4885x10%x1/12=14,964 （元以下4 捨5 入）。42個月之
    相當租金之損害金及不當利得為628,488 元：14,964x42=62
    8,488 (3)自93年1 月1 日至94年10月31日：每月相當租金
    之損害金及不當利得為14,590元：58,992x21.9075=1,292,3
    67.24 ；28,479x2.2863=65,111.5377 ；1,292,367.24+65,
    111.5377 +393,289.0731=1,750,767.8508 ；1,750,767.85
    08x10%x1/12=14,590（元以下4 捨5 入）。22個月之相當
    租金之損害金及不當利得為320,980 元：14,590x22=320,98
    0 (八)系爭3 樓之1 號房屋自88年3 月8 日至94年10月31日之
    相當租金之損害金及不當得利為1,363,068 元（300,072+70
    3,626+359,370=1,363,068）。 系爭3 樓之2 號房屋自88年
    3 月8 日至94年10月31日之相當租金之損害金及不當得利為
    1,217,487 元（268,019+628,488+320,980 =1,217,487）。
    合計為2,580,555 元。並聲明：(一)被告丙○○、丁○○、戊○○○、己○○應將系爭3 樓之1 、3 樓之2 號房屋遷讓返
    還原告。(二)被告丙○○、丁○○、戊○○○、己○○應連帶
    給付原告2,580,555 元，及自94年2 月9 日起至清償日止，
    按年息5%計算之利息。(三)被告丙○○、丁○○、戊○○○、
    己○○應自94年11月1 日起至返還第1 項之房屋之日止按月
    連帶給付原告30,925元（16,335+14,590=30,925）。(三)第1
    項、第2 項原告願供擔保，請准宣告假執行。(四)第3 項於每
    屆滿1 月，就該月得請求之金額，原告願供擔保，請准宣告
    假執行。
二、被告丙○○則以：被告丙○○之父馬飛揚於81年1 月14日去
    世後，原告於同年5 月16日基於使用借貸之法律關係，將系
    爭房屋交付被告馬蔡恒汝及其子媳使用迄今，且未定使用借
    貸期限。因馬飛揚早年來台負責房地產接收事宜，嗣後任原
    告總務室專員，負責資產管理，對原告貢獻卓著，原告始於
    馬飛揚去世後，將系爭房屋借予被告馬蔡恒汝及其子媳使用
    ，自須待被告馬蔡恒汝居住使用至百年後，使用目的始可謂
    已完成。又被告馬蔡恒汝目前仍有使用系爭房屋，不能因被
    告馬蔡恒汝暫居美國，即謂其使用目的已完成等語，資為抗
    辯。並聲明：(一)原告之訴及假執行之聲請均駁回。(二)如受不
    利判決，被告願供擔保，請准宣告免為假執行。被告丁○○
    、戊○○○、己○○則未於言詞辯論期日到場，亦未提出書
    狀作何聲明或陳述。
三、得心證之理由：
　(一)按借用人應於契約所定期限屆滿時，返還借用物；未定期限
　　者，應於依借貸之目的使用完畢時返還之，民法第470條第1
    項定有明文。原告曾於81年5 月16日函被告馬蔡恒汝（馬飛
    揚遺眷）：「本行80.12.19. 總(二)公字第二八一七號函知馬
    飛揚先生，經調配台北市○○路○段一六四號（原地址為台
    北市○○路二九二號）3 樓之1 及3 樓之2 房屋供搬遷住用
    ，惟因渠過世未及辦理，茲依規函請　台端到五天內來本室
    洽辦有關手續，並將現住宿舍房地在搬遷完妥後，交還本室
    接管。復請　查照。」，有原告81.5.16 總(二)第二科字第一
    六六九號函在卷可稽（見本院卷第84頁）。可見原告與被告
    戊○○○已成立未定期限之使用借貸關係。是本件之爭點在
    於被告戊○○○是否已依借貸之目的使用完畢。經查，被告
    戊○○○之夫馬飛揚係原告之退休員工，原告於馬飛揚去世
    後，借貸系爭房屋予被告戊○○○居住，意在照顧員工之遺
    眷，使其居有定所。倘被告馬蔡恒汝未以系爭房屋為其安身
    立命之所，自不須待被告馬蔡恒汝百年後．始認借貸之目的
    已完畢。而被告戊○○○自84年9 月24日出境後迄94年4 月
    29日止，未曾入境國內，有本院94年4 月29日入出境查詢結
    果表在卷可按（見本院卷第244 頁）。且本院依其子即被告
    丙○○陳報之美國地址（7220 Summit Waters LaneRaleigh
    NC 27613 U.S.A）對被告馬蔡恒汝為送達，皆送達不到。被
    告馬蔡恒汝顯無以系爭房屋為安身立命之所，堪認被告馬蔡
    恒汝自84年9 月24日出境後，其使用借貸之目的即已完畢。
  (二)被告丙○○自陳被告戊○○○、丁○○、己○○已常年居住
  　國外，目前只有被告丙○○居住於系爭房屋，惟系爭房屋內
  　尚堆放有被告蔡汝恒、丁○○之物品，並留有被告蔡汝恒、
  　丁○○使用之房間。又被告蔡汝恒、丁○○因係馬飛揚之配
  　偶及兒子才在系爭房屋堆放物品，被告己○○因係被告丙○○之家屬才在系爭房屋堆放個人物品。足見被告戊○○○、
  　丁○○仍係系爭房屋之占有人，被告己○○則僅係被告丙○○之輔助占有人。
  (三)按所有人對於無權占有或侵奪其所有物者，得請求返還之，
    民法第767 條前段定有明文。被告戊○○○、丁○○、丙○○占有系爭3 樓之1 、3 樓之2 號房屋，並無正當權源。原
    告自得本於物上請求權之法律關係，請求被告戊○○○、丁○○、丙○○將系爭3 樓之1 、3 樓之2 號房屋遷讓返還原
    告。又原告此部分請求既有理由，原告另本於使用借貸、侵
    權行為之法律關係，訴請被告等遷讓返還系爭3 樓之1 、3
    樓之2 號房屋，即無審究之必要。又被告己○○僅係被告丙○○之輔助占有人，並非借貸契約之當事人，原告本於物上
    請求權、使用借貸、侵權行為之法律關係，訴請被告己○○
    遷讓返還系爭3 樓之1 、3 樓之2 號房屋，不應准許。
  (四)按因故意或過失，不法侵害他人之權利者，負損害賠償責任
　　；數人共同不法侵害他人之權利者，連帶負損害賠償責任﹔
　  民法第184條第1項前段、第185條第1項規定甚明。被告戊○○○、丁○○、丙○○無權占用系爭3 樓之1 、3 樓之2號
    房屋，原告自受有損害。原告自得本於民法第184 條第1項
    前段規定，請求被告戊○○○、丁○○、丙○○連帶賠償其
    相當租金之損害。又原告此部分請求既有理由，其本於民法
    第179 條之規定請求相當租金之不當得利，即無審究之必要
    。又被告己○○僅係被告丙○○之輔助占有人，原告本於民
    法第184 條第1 項前段、第179 條規定請求被告己○○相當
    租金之損害金或不當得利，即無理由。至於相當租金之損害
    之計算標準，應參酌土地法第105 條、第97條第1 項規定，
    予以計算較為客觀公允。再按城市地方房屋之租金，以不超
    過土地及其建築物申報總價額年息10% 為限，土地法第97條
    第1 項定有明文；而所謂土地價額係指法定地價而言，則為
    土地法施行法第25條所明定。又土地法第148 條規定，土地
    所有權人依土地法所申報之地價為法定地價。又(一)系爭大樓
    使用基地之面積，依台北市政府工務局核發之64使字第0096
    號使用執照所載為1,377.58平方公尺。系爭3 樓之1 號、3
    樓之2 號房屋主建物加附屬建物面積為84.63 平方公尺（79
    .93+4.7=84.63）、75.59平方公尺（70.39+5.2=75.59），
    系爭大樓總樓地板面積為4,304.04平方公尺，故系爭3 樓之
    1 、3 樓之2 號房屋應分攤使用基地之面積為27.0872 平方
    公尺（84.63x1,377.58/4,304.04=27.0872 ，小數點第4 位
    以下4 捨5 入）、24.1938 平方公尺（75.59x1,377.58/4,3
    04.04=24.1938 ，小數點第4 位以下4 捨5 入）。(二)系爭大
    樓坐落之基地系爭4 地號土地於87年7 月21日分割出系爭4
    之1 地號土地，而系爭4 地號、4 之1 地號土地面積分別為
    3,392 平方公尺、354 平方公尺，總面積為3,746 平方公尺
    （3,392+354=3,746）。 故系爭3 樓之1 號房屋應分攤使用
    系爭4 地號、4 之1 地號基地之面積分別為24.5274 平方公
    尺（27.0872x3,392/3,746=24.5274 ，小數點第4 位以下4
    捨5 入）、2.5598平方公尺（27.0872x354/3,746=2.5598，
    小數點第4 位以下4 捨5 入），系爭3 樓之2 號房屋應分攤
    使用系爭4 地號、4 之1 地號基地之面積分別為21.9075 平
    方公尺（24.1938x3,392/3,746=21.9075 ，小數點第4 位以
    下4 捨5 入）、2.2863平方公尺（24.1938x354/3,746=2.28
    63）。(三)系爭4 地號土地自88年3 月8 日至89年6 月30日
    自89年7 月1 日至92年12月31日自93年1 月1 日至94年
    10月31日之申報地價為每平公尺為71,721元60,668元
    58,992元。又系爭4 之1 地號土地自88年3 月8 日至89年
    6 月30日自89年7 月1 日至92年12月31日自93年1 月1
    日至94年10月31日之申報地價為每平公尺32,565元32,0
    58元28,479元。(四)系爭大樓3 樓之課稅樓地板面積為444.
    5 平方公尺，課稅現值為2,312,700 元，系爭3 樓之1 、3
    樓之2 號之建物面積為84.63 平方公尺、75.59 平方公尺，
    換算課稅現值各為440,323.5118元（2,312,700x84.63/444.
    5=440,323.5118，小數點第4 位以下4 捨5 入）、393,289.
    0731元（2,312,700x75.59/444.5=393,289.0731) 。又本院
    審酌系爭3 樓之1 、3 樓之2 號房屋位於市中心，對外交通
    方便，生活機能佳等情，認被告使用系爭3 樓之1 、3 樓之
    2 號房屋之對價應以土地及其建築物申報總價額年息8%為相
    當。茲就原告請求相當租金之損害金額，計算如下：
    (一)系爭3樓之1號房屋：
      (1)自88年3月8日至89年6月30日：
        每月相當租金之損害金及不當利得為15,219元：
          71,721x24.5274=1,759,129.6554
          32,565x2.5598=83,359.887
          1,759,129.6554+83,359.887+440,323.5118=2,282,8
          13.0542
          2,282,813.0542x8%x1/12=15,219 （元以下4 捨5 入
          ）
        15又24/31 個月之相當租金之損害金及不當利得為24
          0,067元：
          15,219x（15+24/31）=240,067（元以下4捨5入）
      (2)自89年7月1日至92年12月31日：
        每月相當租金之損害金及不當利得為11,727元：
          60,668x24.5274=1,488,028.3032
          32,058x2.5598=82,062.0684
          1,488,028.3032+82,062.0684+440,323.5118=2,010,
          413.8834
          2,010,413.8834x8%x1/12=13,403 （元以下4 捨5 入
          ）
        42個月之相當租金之損害金及不當利得為562,926 元
          ：
          13,403x42=562,926
      (3)自93年1月1日至94年10月31日：
        每月相當租金之損害金及不當利得為13,068元：
          58,992x24.5274=1,446,920.3808
          28,479x2.5598=72,900.5442
          1,446,920.3808+72,900.5442+440,323.5118=1,960
          ,144.4368
          1,960,144.4368x8%x1/12=13,068 （元以下4 捨5 入
          ）
        22個月之相當租金之損害金及不當利得為287,496元：
          13,068x22=287,496
    (二)系爭3樓之2號房屋：
      (1)自88 年3月8日至89年6月30日：
        每月相當租金之損害金及不當利得為135,93元：
          71,721x21.9075=1,571,227.8075
          32,565x2.2863=74,453.3595
          1,571,227.8075+74,453.3595+393,289.0731=2,038,
          970.2401
          2,038,970.2401x8%x1/12=13,593 （元以下4 捨5 入
          ）
        15又24/31 個月之相當租金之損害金及不當利得為21
          4,419 元：
          13,593x（15+24/31）=214,419（元以下4捨5入）
      (2)自89年7月1日至92年12月31日：
        每月相當租金之損害金及不當利得為11,971元：
          60,668x21.9075=1,329,084.21
          32,058x2.2863=73,294.2054
          1,329,084.21+73,294.2054+393,289.0731=1,795,66
          7.0000
          0000,667.4885 x8%x1/12=11,971 （元以下4 捨5 入
          ）
        42個月之相當租金之損害金及不當利得為502,782元：
          11,971x42=502,782
      (3)自93年1月1日至94年10月31日：
        每月相當租金之損害金及不當利得為11,672元：
          58,992x21.9075=1,292,367.24
          28,479x2.2863=65,111.5377
          1,292,367.24+65,111.5377+393,289.0731=1,750,76
          7.8508
          1,750,767.8508x8%x1/12=11,672 （元以下4 捨5 入
          ）
        22個月之相當租金之損害金及不當利得為256,784元：
          11,672x22=256,784
    (三)系爭3樓之1號房屋自88年3月8日至94年10月31日之相當租
      金之損害金為1,090,489 元（240,067+562,926+287,496=
      1,090,489）。 系爭3 樓之2 號房屋自88年3 月8 日至94
      年10月31日之相當租金之損害金為973,985 元（214,419+
      502,782+256,784=973,985）。 合計為2,064,474 元（1,
      090,489+973,985=2,064,474）。
    準此，原告自得本於民法第184 條第1 項前段規定訴請被告
    丙○○、丁○○、戊○○○連帶給付2,064,474 元，及自94
    年11月1 日起至返還系爭房屋之日止按月連帶給付原告24,7
    40元（13,068+11,672=24,740）。
  (五)按應付利息之債，其利率未經約定，亦無法律可據者，週年
    利息為5%；遲延之債務，以支付金錢為標的者，債權人得請
    求依法定利率計算之遲延利息；民法第203 條、第233 條第
    1 項分別定有明文。從而，原告請求(一)被告丙○○、丁○○
    、戊○○○應將系爭3 樓之1 、3 樓之2 號房屋遷讓返還原
    告。(二)被告丙○○、丁○○、戊○○○應連帶給付原告2,06
    4,474 元，及自94年2 月9 日起至清償日止，按年息5%計算
    之利息。(三)被告丙○○、丁○○、戊○○○應自94年11月1
    日起至返還系爭房屋之日止按月連帶給付原告24,740元。為
    有理由，應予准許。逾此部分之請求，為無理由，應予駁回
    。
  (六)按就財產權之將來給付訴訟，在判決時履行期固尚未屆至，
    惟在判決確定前仍有屆清償期之可能或有部分屆清償期，不
    能謂無宣告假執行之實益（台灣高等法院暨所屬法院89年法
    律座談會民事類提案第37號研討結果參照）。本判決原告勝
    訴部分，原告及被告丙○○均陳明願供擔保，分別聲請宣告
    假執行及免為假執行，均核無不合，爰分別酌定相當擔保金
    額准許之。至原告敗訴部分，其假執行之聲請，已失所附麗
  　，應予駁回。
  (七)本件事證已臻明確，兩造其餘之攻擊防禦方法，核與判決之
    基礎無影響，毋庸一一論述，併此敘明。
五、訴訟費用負擔之依據：民事訴訟法第79條、第85條第2 項。
中　　華　　民　　國　　94　　年　　11　　月　　30　　日
                  民事第一庭  法  官  楊智勝
以上正本證明與原本無異。
如對本判決上訴須於判決送達後20日內向本院提出上訴狀。
中　　華　　民　　國　　94　　年　　12　　月　　2 　　日
                              書記官  黃王雅寬
